臺灣基隆地方法院基隆簡易庭小額民事判決
111年度基小字第2689號
原      告  葉志杰  

被      告  杜金山  


上列當事人間損害賠償事件，本院於民國111年11月2日言詞辯論
終結，判決如下：
    主  文
被告應給付原告新臺幣肆萬肆仟零捌拾伍元，及自民國一百一十
一年十月五日起至清償日止，按週年利率百分之五計算之利息。
訴訟費用新臺幣壹仟元由被告負擔。
本判決得假執行。
    事實及理由
一、原告主張：
　　被告於民國111年8月20日23時2分許，駕駛車號0000-00號自
    用小客車（下稱被告車輛），於基隆市○○區○○街000巷00號
    前（下稱系爭地點）倒車，其車尾卻不慎撞擊原告所有並停
    放於系爭地點之車號000-0000號大型重機車（下稱系爭機車
    ），造成系爭機車倒地受損。系爭機車受損部分業經送廠修
    復，計支出維修費用新臺幣（下同）44,085元。為此，爰依
    民法第184條第1項前段、第2項、第191條之2規定，提起本
    件訴訟等語。並聲明：被告應給付原告44,085元，及自起訴
    狀繕本送達翌日起至清償日止，按週年利率5%計算之利息。
二、被告答辯：
　　伊不爭執於上開時、地碰撞系爭機車，致該車倒地，但伊只
    有碰到系爭機車右半部，原告請求修繕系爭機車之項目、零
    件汰換（如估價單上關於「油管」、「卡鉗」、「機油」之
    修繕項目）均非合理。即便估價單上之項目有全部更換之必
    要，亦應扣除折舊等語。並聲明：原告之訴駁回。
三、本院之判斷：
(一)按汽車、機車或其他非依軌道行駛之動力車輛，在使用中加
    損害於他人者，駕駛人應賠償因此所生之損害，民法第 191
    條之2 前段定有明文。次按汽車倒車時，應依下列規定：二
    、應顯示倒車燈光或手勢後，謹慎緩慢後倒，並應注意其他
    車輛及行人。道路交通安全規則第110條第2款亦有明文。本
    件車禍地點雖為私人停車場而非道路範圍，然關於道路駕駛
    之注意義務，應得類推適用道路交通安全規則之規定。查被
    告於111年8月20日23時2分許，駕駛被告車輛於系爭地點倒
    車，其車尾卻不慎撞擊原告所有並停放於系爭地點之系爭機
    車，造成系爭機車倒地受損之事實，業據原告提出行車執照
    、道路交通事故當事人登記聯單、估價單等件為證（頁13至
    17、63），並有基隆市警察局第三分局111 年9月27日基警
    三分五字第1110321536號函暨檢附本件事故相關資料（包含
    當事人登記聯單、道路交通事故調查報告表、道路交通事故
    照片黏貼紀錄表、現場圖、彩色照片及監視器影像光碟等)
    在卷可稽（頁33至40），且經本院當庭勘驗警卷檢附監視器
    影像光碟、照片（詳本院111年11月2日言詞辯論筆錄所示之
    勘驗結果，頁59至60）確認無誤。又本件事故發生當時，查
    無不能注意之情事。可知，被告進入停車場入口後開始倒車
    ，本應注意其他車輛，緩慢倒退，卻疏未注意及此，於倒車
    過程中不慎將其車尾碰撞系爭機車，致系爭機車倒地受損乙
    情屬實。從而，被告因過失不法行為，造成系爭車輛之所有
    權發生損害，兩者間有相當因果關係，被告自應負侵權行為
    損害賠償責任。
(二)按不法毀損他人之物者，被害人得請求賠償其物因毀損所減
    少之價額，民法第196 條定有明文。查本件被告於本件車禍
    之發生為有過失乙情，業如前述，揆諸前揭規定，其自應就
    系爭車輛因此所生之損害，負賠償責任。又原告主張系爭車
    輛因上開事故受有損害，修復費用共計44,085元，並據提出
    估價單以佐（頁21至23）。觀諸原告提出之估價單所示維修
    項目，核與系爭車輛受損範圍相當，尚無估價範圍及金額超
    越所受損害之情事，是以，原告主張系爭機車之必要修復費
    用合計44,085元，誠可信實。被告雖辯稱系爭機車維修金額
    過高，零件汰換（如估價單上關於「油管」、「卡鉗」、「
    機油」之修繕項目）並非合理云云，然核系爭機車遭被告車
    輛車尾碰撞後倒地，其右側車身直接接觸地面，造成車身諸
    多刮痕、裂痕及損壞，此參本院當庭勘驗結果暨系爭機車受
    損之彩色照片已明顯可見，是原告針對系爭機車受損之油管
    、卡鉗加以修繕當屬必要，而油管修繕時添換機油亦符常情
    ，是被告執前詞置辯，本院礙難憑採。至零件折舊，固為民
    事實務向來所採，然參諸最高法院77年5月17日民事庭總會
    決議：「……依民法第196條請求賠償物被毀損所減少之價額
    ，得以修復費用為估定之標準，但以必要者為限（例如：修
    理材料以新品換舊品，應予折舊）。『被害人如能證明其物
    因毀損所減少之價額，超過必要之修復費用時，就其差額，
    仍得請求賠償』」所指，並非任何涉及「材料以新換舊」之
    情形，均不問情節一律折舊，尤觀諸前述估價單記載之修繕
    細項（頁17、63），除工資以外，均係「原可毋庸更換直至
    車輛不堪使用之零件或材料」成本，況系爭機車更換零件之
    目的，亦係為圖回復「系爭機車之整體效用」，而非意在增
    加期間相關零件之價值，遑論系爭機車之市場行情，亦難因
    施工材料之「以新換舊」而有提昇，堪認原告要不至因施工
    材料之「以新換舊」而受利益，本件不生「材料應予折舊」
    之問題，被告上揭所辯，亦非可採。
(三)綜上所述，原告依民法第191條之2 前段之規定，請求被告
    給付44,085元，及自起訴狀繕本送達翌日即111年10月5日（
    頁43）起至清償日止，按週年利率5%計算之利息，為有理由
    ，應予准許。
四、本件係依小額程序所為被告敗訴之判決，依民事訴訟法第43
    6條之20規定，應依職權宣告假執行，並依同法第436條之19
    規定，判決時一併確定訴訟費用額。
五、據上論結，本件原告之訴為有理由，依民事訴訟法第436條
    之23、第436條第2項、第78條、第436條之19、第436條之20
    ，判決如主文。
中　　華　　民　　國　　111 　年　　11　　月　　23　　日
                  基隆簡易庭法  官　曹庭毓 
以上正本係照原本作成。
如不服本判決，應於送達後20日內，向本院提出上訴狀（上訴狀
應表明上訴理由）並繳納上訴審裁判費；如於本判決宣示後送達
前提起上訴者，應於判決送達後20日內補提上訴理由書（須按對
造人數附繕本）。
如委任律師提起上訴者，亦應一併繳納上訴審裁判費。
對於小額程序之第一審判決之上訴，非以其違背法令之理由，不
得為之。且上訴狀內應記載表明（一）原判決所違背之法令及其
具體內容。（二）依訴訟資料可認為原判決有違背法令之具體事
實者。
中　　華　　民　　國　　111 　年　　11　　月　　23　　日
　　　　　　　　　　　　　　書記官　黃婉晴